臺灣新竹地方法院民事裁定
111年度訴字第496號
聲  請  人
即  被  告  陳在釿  
訴訟代理人  路春鴻律師
相  對  人
即  原  告  吳長華  
            鄭利暐  
共      同
訴訟代理人  李文傑律師
            李家豪律師
上列當事人間請求排除侵害等事件，聲請人聲請停止訴訟程序，
本院裁定如下：
    主  文
本件於本院一一一年度竹簡字第四四七號（改分前案號一一一年
度竹簡調字第三八○號）確認界址事件民事訴訟終結前，停止訴
訟程序。
    理  由
一、聲請意旨略以：
　㈠相對人即原告吳長華主張其為坐落新竹市○○段（下同，逕稱
    地號）00地號土地及其上舊有門牌號碼新竹市東南街（下同
    ，逕稱門牌號碼）00號房屋所有權人。原告吳長華另提供00
    地號土地給原告鄭利暐及其配偶吳○○規畫起造地上5層樓房
    屋居住使用，預計施工期間自民國110年3月起為期1年，原
    告鄭利暐因而於110年1月5日向訴外人歐○○○承租00巷00號0
    樓之1房屋，每月租金新臺幣（下同）2萬元、租期1年半。
    詎原告吳長華於拆除00號房屋之際，毗鄰之聲請人即被告因
    其所有00號房屋牆壁將00號房屋外牆即如新竹市地政事務所
    111年3月8日複丈成果圖（下稱附圖，見本院卷第23頁）所
    示編號A（面積5平方公尺）部分當作該屋之牆壁使用，乃阻
    止原告吳長華拆除00號房屋，致原告鄭利暐迄今均無法開始
    建屋工程，受有房租損失。此外，被告所有之00號房屋亦越
    界建築占用如附圖所示編號B（面積1平方公尺），爰依民法
    第767條第1項、第184條規定，請求被告不得妨礙原告吳長
    華拆除如附圖編號A所示面積5平方公尺之建物。被告應拆除
    如附圖標示B所示面積1平方公尺之建物，將占用土地交還原
    告吳長華。被告應給付原告鄭利暐30萬元及自111年5月起，
    按月給付原告鄭利暐2萬元。　
　㈡被告則抗辯00地號土地界址線向右偏移至被告所有00-0地號
    土地上，真正界址應為00號房屋與00號房屋共同壁中心線延
    伸之連接線等語，現另案向本院提起確認界址之民事訴訟，
    以更正地籍線，是另案確認界址訴訟應為本件訴訟之先決問
    題，為免裁判歧異，爰依民事訴訟法第182條第1項規定，於
    另案確認界址訴訟判決確定前，聲請裁定本件訴訟等語。　
二、按訴訟全部或一部之裁判，以他訴訟之法律關係是否成立為
    據者，法院得在他訴訟終結前，以裁定停止訴訟程序。民事
    訴訟法第182條第1項定有明文。
三、本件訴訟爭點為被告00號房屋有無越界建築在原告吳長華00
    地號土地上，是本院為判斷上情，應以原告吳長華所有00地
    號土地與被告所有00-0地號土地間之界址為何為據。茲被告
    已另案向本院提起確認界址訴訟，前經本院以111年度竹簡
    調字第380號確定界址調解事件繫屬，現已改分本院111年度
    竹簡字第447號事件審理中，有被告所提本院新竹簡易庭111
    年度竹簡調字第380號確定界址案件調解通知書、本院民事
    紀錄科查詢表各1紙在卷可參（見本院卷第133、207頁），
    從而，本院認有於另案確定界址事件民事訴訟終結前，裁定
    停止本件訴訟之必要。
四、爰裁定如主文。
中　　華　　民　　國　　111 　年　　11　　月　　9 　　日
                  民事第一庭  審判長法  官  李珮瑜
                                    法  官  張百見
                                    法  官  王凱平
以上正本係照原本作成。
如不服本裁定，應於收受送達後10日內向本院提出抗告狀，並應
繳納抗告費新臺幣1000元。
中　　華　　民　　國　　111 　年　　11 　　月　 9 　　日
 　　　　　　　　　　　　　         書記官  王恬如